# 仓单属于金融资产还是存货？

提问人：dlk7 时间：2015-07-27 16:43:31
请问大宗商品的仓单买卖，仓单在记账时属于金融资产还是存货？

回答人：chenyiwei
根据《企业会计准则第 22 号——金融工具确认和计量》第六条：本准则不涉及按照预定的购买、销售或使用要求所签订，并到期履约买入或卖出非金融项目的合同。但是，能够以现金或其他金融工具净额结算，或通过交换金融工具结算的买入或卖出非金融项目的合同，适用本准则。
所以，仓单是否作为金融资产核算，取决于：（ 1 ）其标的物是否存在活跃的大宗商品交易市场，能快速转换为现金；（ 2 ）持有目的是为了正常生产经营所需而提取实物，还是为了直接转卖获利，赚取差价。

提问人：dlk7 时间：2015-07-28 14:49:59
陈老师 您好！其标的物为LME的铜 持有目的是为了转手买卖

回答人：chenyiwei
是期货还是现货？期货作为金融工具；现货作为存货。另外，在IFRS下，根据IAS 2，这种以交易目的持有的存货，也是可以以公允价值计量的。